# 求助长期股权投资核算方法我到底该不该用成本法？

提问人：nnvilly 时间：2015-11-27 22:21:01
大家好：最近出现了一个让我困惑的问题。假如一个A公司是由一个自然人张三来控制的，张三是A的法人。现在有个B公司，虽然股东是王五等其他人但是B的实际控制人还是A，B公司的股东均为A公司的员工。现在A跟B，共同出资成立了一个C公司，A出资51%，B出资49%，但是实质上C公司经营决策最终还是由张三来决定的。换言之：A、B、C三家公司均是有张三来控制的，生产经营决策均是由张三一个人决定的。现在A与B公司的各自账上对C公司的投资，是该使用成本法核算呢还是权益法核算呢？

回答人：chenyiwei
三家公司的最终实际控制人都是张三，但其相关活动决策的运作机制具体如何？例如，C的经营决策是由张三个人直接作出，不通过A、B和Ｃ的股东会、董事会？还是至少在形式上是由A、B极其派驻的董事在C的股东会、董事会上投票表决确定的？C的经营业务与A、B的相关度如何？等等。这些问题可能会涉及到复杂、主观的判断。

提问人：nnvilly 时间：2015-11-28 22:29:26
A/B/C三家公司实质上做决策也是张三一个人，其他股东基本就都是挂个名而已，并不参与企业经营决策。C公司的董事会人员均为B公司的股东，这些人又全都在A公司任职，A公司的第一大股东以及执行董事都是张三，换言之B公司的股东都是张三的职员，受张三直接领导。所以在C公司决策上即使是开董事会表决也只是走个过场根本不存在投票表决的问题，因为不会有人投反对票。C的经营业务与A公司相近，甚至部分业务是重叠的。B公司目前为止并没有发生任何实质商业活动，但是B成立以后，张三就将其持有的A公司一部分股份转让给了B的股东们。现在A公司的股权结构为：张三是第一大股东、第二大股东为B公司。B公司的第一大股东是张三、其余股东为张三的员工。C公司的第一大股东为B公司、第二大股东为A公司、剩余4%为不相关的个人股东。哎....真是哀伤.....其实就是一个公司非要分成 3 个....

回答人：chenyiwei
A合并C的可能性比由B合并相对大些，也可能A、B都不控制C。